【裁判字號】    95,易,1115
【裁判日期】    950731
【裁判案由】    傷害
【裁判全文】
臺灣臺北地方法院刑事判決              95年度易字第1115號
公  訴  人  臺灣臺北地方法院檢察署檢察官
被      告  江品
選任辯護人  沙慧貞律師
            林家駿律師
上列被告因傷害案件，經檢察官提起公訴（95年度偵字第3887號）
，本院判決如下：
    主  文
江品無罪。
    理  由
一、公訴意旨：
  (一)公訴事實：
    被告江品前向臺灣臺北地方法院檢察署對告訴人甲○○提
    起竊盜告訴，二人因而於民國94年6月13日上午9時許，經傳
    喚前往臺灣臺北地方法院檢察官臺北市○○區○○街2段26
    號3樓，在當事人休息室內等候開庭，詎被告竟基於傷害之
    犯意，持雨傘揮打告訴人，致告訴人受有左頸部壓痛併微腫
    疑挫傷之傷害等語。
  (二)起訴法條：刑法第277條第1項。
  (三)起訴證據：
    1.被告所供述案發情節。
    2.告訴人甲○○之指訴。
    3.林新醫院診斷證明書1份。
二、本院的判斷：
  (一)訊據被告江品固供承有於上揭時地與告訴人甲○○發生衝
    突及其所帶雨傘因此斷成兩截等事實，惟堅決否認有何傷害
    犯行，辯稱：當天我在休息室裡面坐著，告訴人一進休息室
    ，就一拳將我打倒在地，並拳打腳踢，原先靠在我手上的雨
    傘就掉落在地，雨傘彎柄處因而斷裂，我並沒有用傘揮打告
    訴人等語。
  (二)經查：
    1.按犯罪事實應依證據認定之，無證據不得認定犯罪事實﹔
      又不能證明被告犯罪者，應諭知無罪之判決，刑事訴訟法
      第154條第2項、第301條第1項分別定有明文。又犯罪事實
      之認定，應憑真實之證據，倘證據是否真實尚欠明確，自
      難以擬制或推測之方式，為其判斷之基礎；至認定犯罪事
      實之證據係指足以認定被告確有犯罪行為之積極證據而言
      ，該項證據自須適合於被告犯罪事實之認定，始得採為斷
      罪之資料（參照最高法院53年臺上字第656號、29年上字
      第3105號判例）。而告訴人之告訴，係以使被告受刑事追
      訴為目的，是其陳述是否與事實相符，仍應調查其他證據
      以資審認（參照最高法院52年臺上字第1300號判例）。
    2.查告訴人於94年11月23日偵查中指稱：「…，結果他（指
      被告，下同）就開始罵人，還跟旁邊的人說我是壞人，他
      邊罵還邊用雨傘指我，結果真的戳到我的額頭，那時我沒
      受傷，我感到不對勁就伸手把雨傘撥掉，起快起身往外走
      ，結果他用雨傘『很大力』的打過來，打到我左邊的脖子
      ，雨傘還斷成兩截，我左邊脖子因此瘀傷、挫傷」等語（
      見94年度他字第8386號偵查卷第2頁）；於95年3月15日偵
      查時稱：「我坐在當事人休息室等候，被告就用雨傘戳我
      額頭，我不理他，就一邊往外走，你打我，我要跟法警講
      ，我剛回頭要走，他的傘就從我的左側揮過來，我雖然有
      用手去擋，但仍然打到我的左頸部，而且雨傘還斷成兩截
      ，…後來我回臺中驗傷，頸部很痛，才去就醫」等語；惟
      其於臺灣臺北地方法院檢察署94年度他字第5294號案件94
      年10月18日偵查時，告訴人以被告身分供稱：「我沒有打
      他（指本案被告江品），是他用雨傘搓（應為戳）打到
      我的額頭，於是我就站起來要走出去，但他雨傘又朝我打
      來，應就用將雨傘撥開，於是雨傘就斷成二截」云云，是
      告訴人究係於遭被告先打中額頭或左頸？又告訴人係於被
      告持傘戳其額頭時將被告的傘撥開，抑或被告持傘朝其左
      側打去時，將傘撥開？被告所持雨傘究係於被告打中告訴
      人左頸部時折斷？抑或遭告訴人撥開時而折斷？告訴人就
      上開傷害經過之指訴先後不一，是否可信，即有可疑，不
      足為不利被告之認定。
    3.至告訴人固提出林新醫院94年6月13日出具之診斷證明書
      ，其上載明其左頸壓痛併微腫疑挫傷，有該診斷證明書在
      卷可參。惟若依告訴人所述係遭被告持傘用力揮打其左頸
      ，且被告所持雨傘因此斷成兩截，衡諸一般人日常生活經
      驗，雨傘傘柄多為金屬或塑膠堅固材質，需施加相當力量
      始可能折斷，倘當時被告所持雨傘係因持以毆打告訴人頸
      部而折斷，則告訴人左頸當承受足以使雨傘傘柄斷成兩截
      之力量而受傷，所受傷勢衡情應非輕微，自當立即至臺灣
      臺北地方法院檢察署臺北市○○區○○街2段26號3樓附近
      醫院就醫，而告訴人並未立即就醫，而捨近求遠前往臺中
      市○○區○○路3段36號之林新醫院治療，實有違常理。
      況觀諸上開診斷證明書所載「左頸壓痛」，應係告訴人於
      醫師診斷時，向醫師主訴如施壓於左頸會有疼痛的感覺，
      且林新醫院醫師於診斷被告所受傷勢時，亦僅能觀察到告
      訴人之左頸微腫，疑似挫傷，此外告訴人身體並無其他傷
      勢之記載，顯見告訴人所受傷勢尚屬相當輕微，尚未及挫
      傷之程度。以此告訴人左頸微腫似挫傷是否即係被告持雨
      傘揮打所致，實非無疑，亦難據該診斷證明書而為不利於
      被告之認定。
    3.綜上所述，被告與告訴人發生衝突後，所持雨傘雖斷成兩
      截，惟告訴人指述之受傷經過先後不一，且告訴人所受傷
      勢尚難認係承受足以折斷雨傘傘柄之力量所致。本案公訴
      人所舉事證無從積極證明被告有傷害犯行，此外，又查無
      其他換足為不利於被告的認定，本於罪疑惟輕原則，自應
      依法諭知被告無罪。
三、適用的法律：
    刑事訴訟法第301條第1項前段。
本案經檢察官張智堯到庭執行職務
中    華    民    國    95    年    7     月    31    日
                  刑事第十三庭  審判長法  官  朱瑞娟
                                      法  官  吳佳薇
                                      法  官  陳慧萍
上正本證明與原本無異。
如不服本判決，應於判決送達後10日內向本院提出上訴狀（應抄
附繕本）。告訴人或被害人如對於本判決不服者，應具備理由請
求檢察官上訴，其上訴期間之計算係以檢察官收受判決正本之日
期為準。
                                      書記官  何適熹
中    華    民    國    95    年    8     月    1     日


司法院資訊處製作；財團法人民間司法改革基金會備份。
